臺灣高等法院高雄分院刑事判決　　　　94年度上訴字第1220號
上　訴　人
即　被　告　甲○○
上列上訴人因違反毒品危害防制條例案件，不服臺灣高雄地方法
院94年度訴字第1683號中華民國94年7 月29日第一審判決（起訴
案號：臺灣高雄地方法院檢察署94年度毒偵字第2563號，暨移送
併案：同署94年度毒偵字第4044號），提起上訴，本院判決如下
：
    主  文
上訴駁回。
    事  實
一、甲○○前於民國92年間因施用毒品案件，經臺灣高雄地方法
    院裁定送觀察、勒戒後，認無繼續施用毒品傾向，於92年2
    月14日執行完畢釋放，並由臺灣高雄地方法院檢察署檢察官
    於92年2 月11日以92年度毒偵字第545 號為不起訴處分確定
    。詎仍不知警惕，於上開觀察、勒戒執行完畢釋放後5 年內
    ，復基於施用第一級毒品海洛因之概括犯意，自93年12月間
    某日起至94年5 月6 日某時止，連續在高雄市前鎮區鎮○○
    街1 號4 樓之1 、高雄縣鳳山市○○街58號2 樓租屋處、台
    中市○區○○○路4 段98號住處等處，以將第一級毒品海洛
    因摻入香煙中吸食之方式，每20天至1 個月施用1 次，而施
    用第一級毒品海洛因多次。嗣於94年3 月11日下午6 時30分
    許，在高雄市前鎮區鎮○○街1 號前為警查獲，並扣得其所
    有第一級毒品海洛因1 包（淨重0.19公克，空包裝重0.18公
    克）；再於94年5 月10日下午4 時30分許，在高雄縣鳳山市
    ○○街58號2 樓，因另涉嫌販賣第一級毒品海洛因案件，經
    警持搜索票搜索查獲，並扣得其所有第一級毒品海洛因20包
    （合計淨重3.31公克，合計空包裝重3.57公克）。
二、案經高雄市政府警察局苓雅分局報告臺灣高雄地方法院檢察
    署檢察官偵查起訴暨移送併案審理。
    理  由
一、程序方面─
    上訴人即被告甲○○經合法傳喚（見本院卷第32頁送達證書
    ），無正當理由不到庭，爰不待其陳述，逕行判決。
二、認定犯罪事實所憑證據及理由─
  (一)扣案白粉21包經送法務部調查局鑑定結果，均含海洛因成分
    （合計淨重3.5 公克，合計空包裝重3.75公克），有該局94
    年5 月20日調科壹字第220019931 號、調科壹字第22002046
    0 號鑑定通知書各1 紙在卷可憑（見原審卷第19、29頁）；
    並經被告於警詢、偵查、原審中自白扣案海洛因為其所有，
    並有施用第一級毒品海洛因行為（見苓雅分局高市警苓分三
    字第0940005064號卷第2 、3 頁，小港分局高市警港分三字
    第0940010622號卷第5 頁，94毒偵2563號卷第7 頁，94毒偵
    4044號卷第9 頁，原審卷第25、43頁）。至於被告於94年3
    月11日下午6 時30分許、94年5 月10日下午4 時30 分 許二
    度為警查獲後所採尿液，雖均未檢出嗎啡陽性反應，有高雄
    市立凱旋醫院濫用藥物尿液檢驗報告2 紙在卷可按（見94毒
    偵2563號卷第29頁，原審卷第16頁）；惟被告於上開時間為
    警查獲後，其所供稱最後一次施用第一級毒品海洛因之時間
    分別為「94年2 月間」、「94年5 月6 日」，有被告上開自
    白可佐，均已逾通常可自尿液中檢出嗎啡陽性反應之72小時
    時效，自難依此為被告有利之認定，併此說明。
  (二)被告前於92年間因施用毒品案件，經臺灣高雄地方法院裁定
    送觀察、勒戒後，認無繼續施用毒品傾向，於92年2 月14日
    執行完畢釋放，並由臺灣高雄地方法院檢察署檢察官於92年
    2 月11日以92年度毒偵字第545 號為不起訴處分確定，有臺
    灣高等法院被告全國前案紀錄表在卷可按。足證被告於觀察
    、勒戒執行完畢釋放後，5 年內再犯本件施用第一級毒品罪
    。
三、論罪科刑之理由─
  (一)查海洛因係毒品危害防制條例第2 條第2 項第1 款所稱之第
    一級毒品，被告持以施用，核其所為，係犯同條例第10條第
    1 項施用第一級毒品罪。被告施用第一級毒品前持有毒品之
    行為，本應論以持有第一級毒品之罪，惟持有毒品之行為，
    為其後施用毒品之行為所吸收，不另論持有第一級毒品罪。
    被告連續多次施用第一級毒品海洛因之犯行，時間緊接，觸
    犯構成要件相同之罪名，顯係基於概括之犯意為之，應依連
    續犯之規定各論以一罪。又公訴人雖僅就被告自93年12月間
    某日起至94年2 月間某日止，連續在上開鎮○○街1 號4 樓
    之1 、柳川東路4 段98號等處，，施用第一級毒品海洛因之
    犯行提起公訴，惟被告其餘如事實欄所載之連續施用第一級
    毒品犯行，與上開起訴論罪科刑部分有連續犯裁判上一罪關
    係，為起訴效力所及，本院自得併予審理。
  (二)原審因而適用毒品危害防制條例第10條第1 項、第18條第1
    項前段，刑法第11條、第56條之規定，並審酌被告經觀察、
    勒戒後，仍未能戒絕毒癮，顯見其戒絕毒癮之意念非堅，惟
    念其於犯罪後坦承犯行，態度良好，且施用毒品行為，乃屬
    對其自身健康之戕害行為，及其犯罪動機、目的、手段等一
    切情狀，量處有期徒刑9 月。並說明扣案海洛因21包（合計
    淨重3.5 公克，合計空包裝重3.75公克），為毒品，而包裝
    海洛因之夾鏈袋與海洛因無法完全析離，均依毒品危害防制
    條例第18條第1 項前段規定，宣告沒收銷燬之。至於鑑驗耗
    損之海洛因因已滅失，自無庸併予宣告沒收銷燬。經核原判
    決認事用法均無不合，量刑亦稱允當。被告未具理由提起上
    訴，為無理由，應予駁回。
四、適用之法律：刑事訴訟法第371 條、第368 條。
本案經檢察官姜麗儒到庭執行職務。
中　　華　　民　　國　　94　　年　　11　　月　　10　　日
                  刑事第七庭    審判長法  官  莊飛宗
                                      法  官  黃三友
                                      法  官  曾逸誠
以上正本證明與原本無異。
如不服本判決應於收受本判決後10日內向本院提出上訴書狀，其
未敘述上訴理由者，並得於提起上訴後10日內向本院補提理由書
狀（均須按他造當事人之人數附繕本）「切勿逕送上級法院」。
中　　華　　民　　國　　94　　年　　11　　月　　10　　日
　　　　　　　　　　　　　　　　　　　書記官  郭蘭蕙
附錄本判決論罪科刑法條：
毒品危害防制條例第10條第1 項：
施用第一級毒品者，處6月以上5年以下有期徒刑。
